ACORDAO-COMPLETO-2477774

ACÓRDÃO 7591/2021 ATA 14/2021 - PRIMEIRA CÂMARA

VISTOS, relatados e discutidos estes autos que tratam de pedido de reexame interposto pelo Sr. Carlos Alberto Mineu Costa em face do Acórdão 12110/2020-TCU-Primeira Câmara, por meio do qual esta Corte de Contas considerou ilegal o ato de aposentadoria emitido em favor do recorrente;
ACORDAM os ministros do Tribunal de Contas da União, reunidos em Sessão da 1ª Câmara, ante as razões expostas pelo relator e com fundamento nos arts. 33 e 48 da Lei 8.443/1992, em:
9.1. conhecer do presente pedido de reexame para, no mérito, negar-lhe provimento;
9.2. encaminhar cópia desta deliberação ao recorrente e à Fundação Universidade Federal do Maranhão.

Pedido de reexame interposto em face de decisão que considerou ilegal o ato de concessão de aposentadoria emitido em favor do recorrente.

Primeira Câmara

3. Recorrente: Carlos Alberto Mineu Costa (XXX.365.523-XX).

13.1. Ministros presentes: Walton Alencar Rodrigues (Presidente), Benjamin Zymler, Vital do Rêgo (Relator) e Jorge Oliveira.
13.2. Ministros-Substitutos presentes: Augusto Sherman Cavalcanti e Weder de Oliveira.

ACORDAO-COMPLETO-2488969

Acórdão 9126/2021 - Primeira Câmara

CARLOS ALBERTO MINEU COSTA

VITAL DO RÊGO

Ministro Walton Alencar Rodrigues.

Adoto como Relatório, com os devidos ajustes de forma, a instrução elaborada no âmbito da Secretaria de Recursos (peça 40) , com a qual se manifestou de acordo o corpo gerencial daquela unidade técnica especializada (peça 41) , a seguir transcrita:
INTRODUÇÃO
1.	Trata-se de pedido de reexame (peça 20) interposto pelo Sr. Carlos Alberto Mineu Costa, ex-servidor da Fundação Universidade Federal do Maranhão, então titular do cargo de provimento efetivo de assistente em administração (nível médio) , contra o Acórdão 12110/2020-TCU-Primeira Câmara (peça 14) , que teve como relator o Excelentíssimo Senhor Ministro Walton Alencar Rodrigues.
1.1. A deliberação recorrida apresenta o seguinte teor:
VISTOS, relatados e discutidos estes autos em que se examina ato de concessão de aposentadoria a Carlos Alberto Mineu Costa, ex-servidor da Fundação Universidade Federal do Maranhão,
ACORDAM os Ministros do Tribunal de Contas da União, reunidos em sessão da Primeira Câmara, ante as razões expostas pelo Relator, em:
9.1. considerar ilegal o ato de concessão de aposentadoria a Carlos Alberto Mineu Costa e negar o seu registro; 
9.2. dispensar o ressarcimento das quantias indevidamente recebidas de boa-fé, até a data de recebimento da comunicação da unidade técnica (peça 7) , consoante o disposto no Enunciado 106 da Súmula da Jurisprudência do TCU;	
9.3. determinar à Fundação Universidade Federal do Maranhão que:
9.3.1. no prazo de 15 (quinze) dias, contados a partir da ciência deste Acórdão, suspenda os pagamentos decorrentes do ato considerado ilegal, sob pena de responsabilidade solidária da autoridade administrativa omissa;
9.3.2. promova a apuração e a cobrança dos valores indevidamente recebidos pelo interessado após o recebimento da comunicação da unidade técnica, a qual indicou a acumulação irregular de cargos (peça 7) ;
9.3.3. comunique ao beneficiário do ato considerado ilegal acerca da presente deliberação, alertando-o de que o efeito suspensivo decorrente de eventual interposição de recurso não o exime da devolução dos valores percebidos indevidamente após a notificação, em caso de não provimento;
9.3.4. encaminhe ao Tribunal, por cópia, comprovante da data em que o beneficiário do ato considerado ilegal tomou conhecimento desta decisão;
9.4. ordenar à unidade técnica que monitore o cumprimento desta deliberação, sobretudo quanto à pronta regularização da acumulação irregular evidenciada, bem como que apure eventual responsabilidade da autoridade administrativa omissa que deixou de adotar efetivamente as medidas para regularizar a situação após o recebimento da comunicação referida à peça 7 (grifos acrescidos) .
HISTÓRICO
2.	Trata-se da aposentadoria de Carlos Alberto Mineu Costa, no cargo de assistente em administração da Fundação Universidade Federal do Maranhão, sem natureza técnica ou científica stricto sensu, tendo sido admitido, nesse cargo, em 12/12/1990, e inativado em 31/8/2017.
2.1. Verificou-se que o interessado também recebe vencimentos do cargo de professor III (cargo estadual) , desde 1º/1/2006, oportunidade em que ingressou na Secretaria Estadual. 
2.2. O cargo de nível médio de assistente em administração não pode ser considerado como cargo técnico para a acumulação lícita com o de Professor, nos termos do art. 37, inciso XVI, alínea "b", da Constituição Federal.
2.3. Nesse sentido, por esclarecedor, reproduz-se Enunciado da Jurisprudência Selecionada do TCU:
É irregular a acumulação de cargo de professor com de técnico de nível médio para o qual não se exige qualquer formação específica e cujas atribuições não são de natureza eminentemente técnica ou científica. A expressão "técnico" em nome de cargo não é suficiente, por si só, para classificá-lo na categoria de cargo técnico ou científico a que se refere o art. 37, inciso XVI, alínea b, da Constituição Federal. (Acórdão 3184/2014-TCU-Primeira Câmara, Relator Ministro Augusto Sherman) . 
2.4. Não é possível a percepção simultânea de proventos de aposentadoria decorrentes do art. 40 com a remuneração de outro cargo não acumulável, nos termos do art. 40, §10, da Carta Magna. 
2.5. Nesse sentir, considerou-se ilegal o ato de aposentadoria do recorrente na Fundação Universidade Federal do Maranhão.
ADMISSIBILIDADE
3.	Reitera-se o exame de admissibilidade realizado pelo Sar/Serur (peça 28) , que opinou pelo conhecimento do recurso, nos termos do artigo 48 da Lei 8.443/1992, c/c os artigos 285 e 286, parágrafo único, do RI/TCU, suspendendo-se os efeitos dos subitens 9.1, 9.3, 9.3.1 e 9.3.2 do Acórdão 12110/2020-TCU-Primeira Câmara. O Excelentíssimo Senhor Ministro Vital do Rêgo, mediante despacho de peça 34, concordou com esta unidade técnica. 
EXAME DE MÉRITO
Delimitação
Constitui objeto do presente recurso definir se o cargo de assistente em administração da Fundação Universidade Federal do Maranhão pode ser considerado como técnico stricto sensu, para fins da acumulação prevista no art. 37, XVI, b, da Lei Maior (in verbis) :
XVI - é vedada a acumulação remunerada de cargos públicos, exceto, quando houver compatibilidade de horários, observado em qualquer caso o disposto no inciso XI:
 (...) 
b) a de um cargo de professor com outro, técnico ou científico;
 (...) (grifos acrescidos) 
Da abrangência da expressão "cargo técnico ou científico" presente na alínea "b" do inciso XVI do art. 37 da Carta Política de 1988
5.1. O recorrente aduz que é legal a percepção de proventos de aposentadoria no cargo de assistente em administração na Fundação Universidade Federal do Maranhão, cumulativamente com os vencimentos de professor na secretaria estadual, com base nos seguintes argumentos:
5.2. Percebe-se que o fundamento decisório para o TCU vedar a cumulação de proventos seria a suposta inadequação do cargo de assistente em administração na Fundação Universidade Federal do Maranhão no conceito constitucional de "cargo técnico ou científico", passível de cumulação com o cargo de professor (art. 37, XVI, alínea "b", CF) . 
5.3. Sucede, Nobre Julgadores, que a decisão, com a Devida Vênia, vilipendia as atribuições de fato desenvolvidas pelo Recorrente e, sobretudo, a norma infraconstitucional, contida na Lei n° 11.091/2005, que enquadra o Cargo de Assistente Administrativo no âmbito do Ministério da Educação e das Instituições Federais de Ensino como pertencente à carreira dos Técnicos Administrativos em Educação.
5.4. Ou seja, o cargo de Assistente Administrativo encontra-se inserto na referida legislação classificado no nível "D", dentro da estrutura dos cargos técnicos - científicos em educação.
5.5. Assim, para que a Administração, por consequência, pudesse afirmar que esse cargo não teria natureza técnica ou científica, seria necessário que houvesse uma lei dispondo que os cargos que exigem nível médio para ingresso não seriam considerados como cargos de natureza técnica.
5.6. Portanto, se a própria norma que regulamenta o cargo, como visto, atribui natureza técnica ao denominá-lo, não cabe à autoridade administrativa fazer uma espécie de interpretação autêntica da norma em virtude de existir discussão doutrinária a respeito do alcance da expressão 'cargo de natureza técnica ou científica', prevista no artigo 37, XIV, 'b' da CF/88.
5.7. A par disso, se a própria lei dispõe que se trata de um cargo técnico, não cabe à autarquia - sem qualquer elemento concreto ou base legal - afirmar o contrário, muito menos tal entendimento ser chancelado por esse órgão de Contas.
5.8. Na verdade, as atribuições do cargo de Assistente de Administração em Educação estão descritas, de forma sumária no EDITAL do concurso da UFMA - PRH Nº 1/2017, de 10 de agosto de 2017 - documento anexo, a saber: 'Dar suporte administrativo e técnico nas áreas de recursos humanos, administração, finanças e logística' e 'Assessorar nas atividades de ensino, pesquisa e extensão', entre outras, do que se deduz que o cargo exercido pelo Recorrente possui natureza técnica, com atribuições e tarefas de grande complexidade, como assessorar nas atividades de ensino, pesquisa e extensão.
5.9. Sendo assim, mostra-se ilegal e desprovido de razoabilidade a decisão que entendeu, nesse caso, que o acúmulo do cargo de Assistente de Administração com o de professor é ilegal, exceto se houver outra razão, como, por exemplo, incompatibilidade efetiva de horários, o que não é o caso.
5.10. No presente caso, restou demonstrado no processo administrativo anexo que o Recorrente exerce ambos os cargos, sem qualquer atraso ou falta em ambas as atividades: 40h como Assistente Administrativo, no turno vespertino e Noturno e 20h como professor no Estado do Maranhão, no turno matutino, sendo compatível a carga horária, tanto que não houve questionamento nesse item.
5.11. No presente caso, age o órgão de ensino em ofensa ao princípio da legalidade, pois não observou o direito do Recorrente em acumular os aludidos cargos, eis que há compatibilidade de horários.
Análise:
5.12. O Superior Tribunal de Justiça já se manifestou sobre a expressão "cargo técnico ou científico", conforme se depreende da seguinte transcrição:
STJ, 5ª Turma, RMS 20.033/RS, Relator Ministro Arnaldo Esteves Lima, DJ de 12.03.2007: "O Superior Tribunal de Justiça tem entendido que cargo técnico ou científico, para fins de acumulação com o de professor, nos termos do art. 37, XVII, da Lei Fundamental, é aquele para cujo exercício sejam exigidos conhecimentos técnicos específicos e habilitação legal, não necessariamente de nível superior".
5.13. É no mesmo sentido o entendimento do TCU, conforme se observa do seguinte precedente:
TCU, 1ª Câmara, Acórdão nº 408/2004, Relator Ministro Humberto Guimarães Souto, trecho do voto do relator: "a conceituação de cargo técnico ou científico, para fins da acumulação permitida pelo texto constitucional, abrange os cargos de nível superior e os cargos de nível médio cujo provimento exige a habilitação específica para o exercício de determinada atividade profissional, a exemplo do técnico em enfermagem, do técnico em contabilidade, entre outros.".
5.14. Ora, a investidura no cargo de assistente em administração prescinde de conhecimentos técnicos específicos e habilitação legal, bastando possuir certificado de conclusão de curso de nível médio expedido por instituição de ensino reconhecida pelo Ministério da Educação (MEC) .
5.15. Nesse sentido, vem à balha o seguinte Enunciado da Jurisprudência Selecionada do TCU: 
É irregular a acumulação de cargo de professor com de técnico de nível médio para o qual não se exige qualquer formação específica e cujas atribuições não são de natureza eminentemente técnica ou científica. A expressão "técnico" em nome de cargo não é suficiente, por si só, para classificá-lo na categoria de cargo técnico ou científico a que se refere o art. 37, inciso XVI, alínea b, da Constituição Federal. (Acórdão 3184/2014-TCU-Primeira Câmara, Relator Ministro Augusto Sherman) .
5.16. Nessa ordem de ideias, é vedada a acumulação do cargo de assistente em administração com o de professor na esfera pública estadual, nos termos do art. art. 37, XVI, b, da Lei Maior.
CONCLUSÃO
6. Da análise de mérito, conclui-se que o cargo de assistente em administração não pode ser considerado como técnico stricto sensu, para fins da acumulação prevista no art. 37, XVI, b, da Lei Maior.
6.1. Por conseguinte, deve-se negar provimento ao presente recurso.
PROPOSTA DE ENCAMINHAMENTO
7. Ante o exposto, submetem-se os autos à consideração superior, propondo-se, com fundamento no art. 48 da Lei 8.443/1992:
	a) conhecer do recurso interposto, para, no mérito, negar-lhe provimento;
b) informar o recorrente e demais interessados do acórdão a ser proferido, destacando que o relatório e o voto que o fundamentam podem ser acessados por meio do endereço eletrônico www.tcu.gov.br/acordaos. 
O Ministério Público junto ao TCU, representado nos autos pela Procuradora-Geral, Dra. Cristina Machado da Costa e Silva, manifestou-se de acordo com a proposição da unidade técnica (peça 42) . 
	É o Relatório.

Daniel Luis Silveira (OAB/MA 8.366-A) e outros.

Procuradora-Geral Cristina Machado da Costa e Silva.

APOSENTADORIA. ACUMULAÇÃO IRREGULAR DO CARGO DE ASSISTENTE EM ADMINISTRAÇÃO (FEDERAL) COM O DE PROFESSOR (ESTADUAL). PEDIDO DE REEXAME. CONHECIMENTO. ARGUMENTOS INSUFICIENTES PARA ALTERAR O ACÓRDÃO RECORRIDO. NEGATIVA DE PROVIMENTO.

APOSENTADORIA (APOS)

Secretaria de Recursos (Serur).

Aprecia-se, nesta oportunidade, pedido de reexame interposto pelo Sr. Carlos Alberto Mineu Costa em face do Acórdão 12110/2020-TCU-Primeira Câmara, por meio do qual esta Corte de Contas considerou ilegal o ato de concessão de aposentadoria emitido em favor do recorrente em razão da acumulação do cargo de assistente em administração da Fundação Universidade Federal do Maranhão, sem natureza técnica ou científica, com cargo de professor  na Secretaria de Estado de Educação do Maranhão.
No pedido de reexame interposto (peça 20) , o recorrente alega, em síntese, que: (i) é legal a percepção de proventos de aposentadoria no cargo de assistente em administração na Fundação Universidade Federal do Maranhão, cumulativamente com os vencimentos de professor na secretaria estadual; (ii) assevera que o cargo de assistente administrativo encontra-se inserto na referida legislação classificado no nível "D", dentro da estrutura dos cargos técnicos - científicos em educação.
A Secretaria de Recursos do TCU (Serur) , em seu parecer, propõe que o apelo recursal seja conhecido e, no mérito, negado a ele provimento. A unidade instrutiva, concluiu, em síntese, que: (i) o cargo de assistente em administração não pode ser considerado como técnico stricto sensu para fins da acumulação prevista no art. 37, inciso XVI, alínea "b", da Lei Maior; (ii) a investidura no cargo de assistente em administração prescinde de conhecimentos técnicos específicos e habilitação legal, bastando possuir certificado de conclusão de curso de nível médio, fato que o descaracteriza como cargo técnico.
O Ministério Público junto ao TCU, em sua manifestação regimental, ratificou as conclusões formuladas pela Serur.
II
Quanto à admissibilidade, reforço o entendimento já externado no despacho de peça 34, no sentido de que o presente recurso seja conhecido, uma vez preenchidos os requisitos que regem a espécie.
No tocante à análise de mérito do apelo, registro minha concordância integral com os pareceres precedentes, razão pela qual adoto como minhas as conclusões formuladas pela Serur e pelo MPTCU por seus próprios fundamentos, valendo-me, para tanto, da técnica da motivação per relationem, sem prejuízo de tecer os breves comentários a seguir. 
Consoante argumentou a Serur, a jurisprudência desta Corte de Contas é firme no sentido de ser irregular a acumulação do cargo de professor com o de técnico de nível médio para o qual não se exige qualquer formação específica e cujas atribuições não sejam de natureza eminentemente técnica ou científica. Vale lembrar que, segundo o entendimento deste Tribunal, a expressão "técnico" em nome de cargo não é suficiente, por si só, para classificá-lo na categoria de cargo técnico ou científico a que se refere o art. 37, inciso XVI, alínea "b", da Constituição Federal.
A jurisprudência do Superio Tribunal de Justiça (STJ) tem se manifestado no sentido de que "cargo técnico ou científico" é aquele para cujo exercício são exigidos conhecimentos técnicos específicos e habilitação legal, não necessariamente de nível superior:
CONSTITUCIONAL. ADMINISTRATIVO. RECURSO ORDINÁRIO EM MANDADO DE SEGURANÇA. ACUMULAÇÃO DE CARGOS PÚBLICOS. PROFESSOR APOSENTADO E AGENTE EDUCACIONAL. IMPOSSIBILIDADE. CARGO TÉCNICO OU CIENTÍFICO. NÃO-OCORRÊNCIA. RECURSO IMPROVIDO.
 (...) 
2. O Superior Tribunal de Justiça tem entendido que cargo técnico ou científico, para fins de acumulação com o de professor, nos termos do art. 37, XVII [sic], da Lei Fundamental, é aquele para cujo exercício sejam exigidos conhecimentos técnicos específicos e habilitação legal, não necessariamente de nível superior.  (destaque acrescido) 
 (RMS 20.033/RS - Relator Ministro Arnaldo Esteves de Lima, DJ 12/3/2007, p. 261) 
Além disso, destaco que a jurisprudência do STJ tem sido no sentido de que o fato de o cargo ocupado exigir apenas nível médio de ensino, por si só, não exclui o caráter técnico da atividade, já que o texto constitucional não exige formação superior para tanto, sendo necessária, entretanto, a comprovação de atribuições de natureza específica:
RECURSO ORDINÁRIO EM MANDADO DE SEGURANÇA. CONSTITUCIONAL. ADMINISTRATIVO. SERVIDOR PÚBLICO. ACUMULAÇÃO DE CARGOS. CARGO TÉCNICO. NÃO DEMONSTRAÇÃO. IMPOSSIBILIDADE. RECURSO IMPROVIDO.
1. O fato de o cargo ocupado exigir apenas nível médio de ensino, por si só, não exclui o caráter técnico da atividade, pois o texto constitucional não exige formação superior para tal caracterização, o que redundaria em intolerada interpretação extensiva, sendo imperiosa a comprovação de atribuições de natureza específica, não verificada na espécie, consoante documento de fls. 13, o qual evidencia que as atividades desempenhadas pela recorrente eram meramente burocráticas.
2. A recorrente não faz jus à acumulação de cargos públicos pretendida, apesar de aprovada em concurso público para ambos e serem compatíveis os horários, em razão da falta do requisito da tecnicidade do cargo ocupado, não merecendo reforma o acórdão vergastado.
3. Precedentes.
4. Recurso ordinário em mandado de segurança improvido.
 (STJ, T6 - Sexta Turma, RMS 12352/DF, Rel. Min. Paulo Medina, Rel. P/ Acórdão Hélio Quaglia Barbosa, j. 30/5/2006, p. DJ 23/10/2006, p. 356) .
Assim, para que um cargo que tenha por requisito o nível médio possa ser caracterizado como cargo técnico, nos termos da jurisprudência do STJ, é necessário que um dos critérios de seleção seja o da formação específica em determinada área de atuação profissional, como ocorre, por exemplo, em cargos tais como técnico de enfermagem e técnico em contabilidade. Por outro lado, os cargos que exigem apenas o nível médio, sem discriminar formação específica de atuação, não se enquadram no conceito de "cargo técnico" para fins de acumulação. Nesse sentido, as seguintes decisões do STJ: 
CONSTITUCIONAL - ADMINISTRATIVO - RECURSO ORDINÁRIO EM MANDADO DE SEGURANÇA - SERVIDOR PÚBLICO DO DISTRITO FEDERAL - ACUMULAÇÃO DE CARGOS - FISCAL DE CONCESSÕES COM PROFESSOR DE FUNDAÇÃO - IMPOSSIBILIDADE - INEXISTÊNCIA DO CARÁTER TÉCNICO/CIENTÍFICO - VEDAÇÃO DO ART. 37, XVI, DA CF. 
1 - As atribuições do cargo de Fiscal de Concessões e Permissões do Distrito Federal ("autuar veículos e motoristas em situação irregular; realizar vistorias; participar de operações especiais de controle de segurança de trânsito e preparar relatórios de ocorrências") , não exigem discernimentos técnicos, científicos ou artísticos, mas tão-somente conhecimentos burocráticos regulamentados pela própria Administração, sem qualquer outra complexidade. Inteligência do Decreto nº 35.966/54 c/c Resolução nº 13/90. 
2- Desta forma, no caso concreto, fica afastada a possibilidade de cumulação do cargo de Professor da Fundação Educacional do Distrito Federal com o de Fiscal de Concessões e Permissões do quadro de pessoal, também do Distrito Federal, já que este último não tem natureza técnica ou científica capaz de excepcionar a cumulação constitucional, nos moldes do que dispõe o art. 37, inciso XVI, b, da Constituição Federal, apesar da compatibilidade de horários entre os dois cargos. 3 - Precedente (RMS nº 7.006/DF) . 4 - Recurso conhecido, porém, desprovido. (STJ, T5 - Quinta Turma, RMS 7216/DF, Rel. Min. Jorge Scartezzini, j. 26/09/2000, p. DJ 13/11/2000 p. 149) .
RECURSO ORDINÁRIO EM MANDADO DE SEGURANÇA. CONSTITUCIONAL. ACUMULAÇÃO DE CARGOS PÚBLICOS. PROFESSOR E TÉCNICO JUDICIÁRIO. IMPOSSIBILIDADE.
1. A Constituição Federal vedou expressamente a acumulação de cargos públicos, admitindo-a apenas quando houver compatibilidade de horários, nas hipóteses de dois cargos de professor; de um cargo de professor e outro técnico ou científico; e de dois cargos privativos de profissionais de saúde.
2. E, para fins de acumulação, resta assentado no constructo doutrinário-jurisprudencial que cargo técnico é o que requer conhecimento específico na área de atuação do profissional.
3. Não é possível a acumulação dos cargos de professor e Técnico Judiciário, de nível médio, para o qual não se exige qualquer formação específica e cujas atribuições são de natureza eminentemente burocrática.
4. Precedentes.
5. Recurso improvido.
 (STJ, T6 - Sexta Turma, RMS 14456/AM, Rel. Min. Hamilton Carvalhido, j. 25/11/2003, p. DJ 2/2/2004 p. 364) .
Destaco que é comum ocorrer, no que diz respeito à questão do "cargo técnico", confusão entre a nomenclatura do cargo e sua real natureza. Isso porque, na Administração Pública, há cargos que possuem o nome "técnico", mas com atribuições mais genéricas, e não especializadas, como supõe a própria etimologia da palavra (técnico pressupõe se tratar de especialista ou perito em algum assunto) . 
No caso dos autos, observo que o requisito do cargo de assistente de administração era de nível médio completo ou ensino médio profissionalizante na área. Portanto, para preenchê-lo bastaria ter o nível médio, ainda que não fosse profissionalizante. Além disso, a discriminação das atribuições do cargo demonstra que se trata de posição que não exige formação específica e cujas atribuições são de natureza eminentemente burocrática. Senão vejamos o que constou do edital de concurso acostado na peça 23, p. 18:
CARGOS DE NÍVEL DE CLASSIFICAÇÃO "D" 
ASSISTENTE EM ADMINISTRAÇÃO 
Dar suporte administrativo e técnico nas áreas de recursos humanos, administração, finanças e logística; atender usuários, fornecendo e recebendo informações; tratar de documentos variados, cumprindo todo o procedimento necessário referente aos mesmos; preparar relatórios e planilhas; executar serviços áreas de escritório. Assessorar nas atividades de ensino, pesquisa e extensão.
Assim, entendo que o pedido de reexame apresentado pelo Sr. Carlos Alberto Mineu Costa não tem o condão de promover alteração no Acórdão 12110/2020-TCU-Primeira Câmara.
	Ante o exposto, VOTO para que seja adotada a minuta de acórdão que ora trago ao exame deste Colegiado.
TCU, Sala das Sessões Ministro Luciano Brandão Alves de Souza, em 4 de maio de 2021.
Ministro VITAL DO RÊGO 
Relator